臺灣士林地方法院刑事裁定
111年度聲字第887號
聲  請  人  
即  被  告  黃廷軒



選任辯護人 盧永盛律師
上列聲請人即被告因違反毒品危害防制條例案件（111年度訴字
第307號），聲請具保停止羈押，本院裁定如下：
    主  文
聲請駁回。
    理  由
一、聲請意旨略以：聲請人即被告黃廷軒雖涉犯重罪，然被告自
    警詢、偵查迄今均坦承犯行，且被告本案犯行係屬未遂，被
    告無犯罪所得，亦有固定住居所，無從僅以被告涉犯重罪即
    認被告有逃亡之動機，請求命被告提供其他擔保金數額並命
    限制住居，以代替羈押，爰請求准予具保停止羈押等語。
二、按被告、得為其輔佐人之人或辯護人，得隨時具保，向法院
    聲請停止羈押，刑事訴訟法第110條第1項定有明文。應否准
    許停止羈押之聲請，除有刑事訴訟法第114 條各款所列情形
    之一不得駁回者外，自應檢視當初羈押被告之原因、必要性
    是否繼續存在進行論斷。所謂羈押之原因，即刑事訴訟法第
    101條第1項或第101 條之1第1項各款所定情形；所謂羈押必
    要性，係由法院就具體個案，依職權衡酌是否有非予羈押顯
    難保全證據或難以遂行訴訟程序者為依據，法院在不違背通
    常生活經驗之定則或論理法則時，依法自有審酌認定之職權
    。又關於羈押與否之審查，其目的僅在判斷有無實施羈押強
    制處分之必要，並非認定被告有無犯罪之實體審判程序，故
    關於羈押之要件，無須經嚴格證明，以經釋明得以自由證明
    為已足；至於被告是否成立犯罪，乃本案實體上應予判斷之
    問題。而審酌被告有無羈押之必要，除被告犯罪嫌疑已屬重
    大外，自當基於偵查、訴訟進行程度、犯罪性質、犯罪實際
    情狀及其他一切情事，審慎斟酌有無上開保全或預防目的，
    依職權妥適裁量，俾能兼顧國家刑事追訴、刑罰權之順暢執
    行及人權保障。
三、經查：
　㈠本案被告因犯毒品危害防制條例等案件，經檢察官提起公訴
    而於民國111年7月15日繫屬本院，經本院受命法官訊問後，
    認被告坦承犯行，且有卷內事證可佐，足認被告涉犯販賣第
    二級毒品未遂罪嫌重大，被告所犯為最輕本刑五年以上有期
    徒刑之罪，衡情涉犯重罪常伴隨逃亡之動機，且本案甫起訴
    尚未行審理程序，衡酌本案訴訟進行之程度及被告所提之保
    證金數額不足擔保所涉犯重罪，仍有相當理由足認被告有逃
    亡之虞，有羈押原因及必要，爰依刑事訴訟法第101條第1項
    第3款之規定，自111年7月15日起裁定羈押在案，合先敘明
    。
  ㈢被告雖以前詞聲請具保停止羈押云云。惟查，被告於本院準
    備程序中坦承犯行，並有卷內共同被告及證人之證述可佐，
    足認其涉犯毒品危害防制條例第4 條第6 項、第2 項販賣第
    二級毒品未遂罪嫌重大。被告所涉犯之販賣第二級毒品罪係
    最輕本刑10年以上有期徒刑之罪，縱被告得以主張未遂減刑
    ，其刑責亦非輕，基於趨吉避凶、脫免刑責之基本人性，常
    伴有逃亡之高度可能性，足認被告確有逃亡以規避日後審判
    及刑罰執行之強烈動機，而有相當理由足認被告有逃亡之虞
    ，是本案仍有刑事訴訟法第101條第1項第3款所定之羈押原
    因存在；又被告雖坦承犯行，然本案尚未行審理程序，衡酌
    本案訴訟進行之程度，若以具保、責付或限制住居等侵害較
    小之手段，均不足以確保後續審判或執行程序之順利進行，
    而有繼續羈押之必要，卷內復查無被告有刑事訴訟法第114 
    條所列各款所定不得駁回具保聲請停止羈押之情形，是被告
    聲請具保停止羈押，為無理由，應予駁回。
據上論斷，應依刑事訴訟法第220條，裁定如主文。
中　　華　　民　　國　　111 　年　　8 　　月　　31　　日
                  刑事第五庭  審判長  法  官  黃怡瑜
                                      法  官  黃瀞儀
                                   　 法  官  李郁屏
以上正本證明與原本無異。
如不服本裁定，應於收受送達後5日內向本院提出抗告狀。
因疫情而遲誤不變期間，得向法院聲請回復原狀。
                                      書記官  李登寶
中　　華　　民　　國　　111 　年　　8 　　月　　31　　日